臺灣臺南地方法院刑事判決　　　　　　100年度交易字第196號
公　訴　人　臺灣臺南地方法院檢察署檢察官
被　　　告　李國泰
輔　佐　人　李月琴
上列被告因過失致死等案件，經檢察官提起公訴（100年度調偵
字第630號），本院依簡式審判程序判決如下：
    主  文
李國泰服用酒類，不能安全駕駛動力交通工具而駕駛，處有期徒
刑參月；又過失致人於死，處有期徒刑捌月；應執行有期徒刑拾
月。
    事  實
一、李國泰於民國100年1月5日8時30分許起至9時15分許止，在
    臺南市安定區新吉里某菜市場內與友人共飲米酒頭後，已達
    不能安全駕駛動力交通工具之程度，本應注意汽車駕駛人飲
    用酒類或其他類似物後其吐氣所含酒精濃度超過每公升0.25
    毫克，或血液中酒精濃度超過百分之0.05以上者，不得駕車
    ，及汽車行進中駕駛人應注意車前狀況，隨時採取必要安全
    措施，並應遵守道路交通號誌之指示等規定，而依當時天候
    晴、日間自然光線、柏油路面乾燥無缺陷、無障礙物、視距
    良好，客觀上並無不能注意之情形，竟疏未注意及此，執意
    於酒後駕駛車號1379-LZ號自小客車外出而行駛於市區道路
    ，嗣於同日15時許，其沿臺南市佳里區台19線外側車道由南
    向北行駛，行經該線120.1公里與南28線交岔路口處，因不
    勝酒力並闖越紅燈而不慎撞及由楊旺生所騎乘、沿台19線由
    東向西駛入上開路口之車號UXC-822號輕型機車，致楊旺生
    人、車倒地，並因而受有硬腦膜下出血、蜘蛛膜下腔出血、
    顱骨骨折、左側側腦室出血、顏面部挫傷及四肢多發性挫傷
    、上消化道出血等傷害，經送臺南市佳里綜合醫院急救後，
    仍因顱骨骨折併顱內出血而於100年1月6日上午1時25分不治
    死亡。嗣經員警據報到場處理，並測得李國泰吐氣所含酒精
    成份達每公升0.67毫克（MG/L），而查獲上情。
二、案經楊旺生之配偶楊林素盆訴由台南市政府警察局佳里分局
    ，暨臺灣臺南地方法院檢察署檢察官據報相驗後自動檢舉偵
    查起訴。
    理  由
一、本件係經被告李國泰於本院100年6月7日審理時為有罪之表
    示，而經本院裁定以簡式審判程序加以審理，依刑事訴訟法
    第273條之2、第159條第2項之規定，不適用傳聞法則有關限
    制證據能力之相關規定，合先敘明。
二、訊據被告對於上揭事實均坦承不諱，核與告訴人楊林素盆之
    指述情節相符，並有道路交通事故現場圖、道路交通事故調
    查報告表(一)、(二)、酒精濃度測定紀錄表、刑法第185條之3案
    件測試觀察紀錄表、酒後駕車生理平衡檢測表、臺南市政府
    警察局舉發違反道路交通管理事件通知單、佳里綜合醫院診
    斷證明書及臺灣臺南法院檢察署檢察官勘驗筆錄、相驗屍體
    證明書、法醫檢驗報告書、臺南市政府交通局車輛行車事故
    鑑定委員會100年1月27日南市交鑑字第1000066427號函檢附
    之鑑定意見書等資料，以及道路交通事故照片28幀、相驗照
    片17幀等資料附卷可稽，且查：
  (1)刑法第185條之3規定所稱之「不能安全駕駛」，係屬抽象危
    險犯，並不以發生具體危險為必要，對於飲酒後呼氣酒精濃
    度已達每公升0.55毫克（0.55MG\L）以上，肇事率為一般正
    常人之10倍，認為已達不能安全駕車之標準，此業經法務部
    88年5月18日以法88檢字第001669號函公告週知。是依100年
    1月5日下午3時25分許對被告實施呼氣酒精濃度檢驗之結果
    為每公升0.67毫克，且參以處理員警命被告做直線測試及平
    衡動作，被告腳步不穩乙節，足認被告於駕車行駛之時，已
    達酒後無法安全駕駛交通工具之狀態。
  (2)按車輛駕駛人飲用酒類後其吐氣所含酒精濃度超過每公升零
    點二五毫克以上者，不得駕車；且駕駛人駕駛車輛，應遵守
    道路交通標誌、標線、號誌之指示；道路交通安全規則第11
    4條第2款、第90條分別訂有明文。被告曾考領有普通小型車
    駕駛執照，有卷附汽車執照1份附卷可憑（見相驗卷第30頁
    ），對於上開規定，自不得諉稱不知，其駕車行駛時，即應
    確實注意遵守上開規定謹慎駕駛。而依當時天候晴、日間自
    然光線、柏油路面乾燥無缺陷、無障礙物、視距良好，客觀
    上並無不能注意之情形，然被告竟仍疏不注意，於飲酒後已
    達無法安全駕駛交通工具之狀態，猶仍駕駛自小客車行駛於
    道路，並闖紅燈而發生本件交通事故，並致被害人楊旺生因
    而死亡，被告之駕駛行為存有過失，且該過失與被害人死亡
    之間有相當因果關係，從而，本件事證明確，被告犯行洵堪
    認定。
三、核被告所為，係犯刑法第185之3之服用酒類，不能安全駕駛
    動力交通工具而駕駛罪，以及同法第276條第1項之過失致人
    於死罪。又被告係酒醉駕車，因而致人死亡，應依道路交通
    管理處罰條例第86條第1項之規定，就過失致人於死罪部分
    ，加重其刑。被告所犯上開二罪，行為互殊，應分論併罰。
四、爰審酌被告於飲酒後，已處於無法安全駕駛之狀況下，仍駕
    駛自小客車行駛於道路，漠視輕忽公眾交通之安全，對行車
    大眾及路人之生命、身體安全造成危害，復本應注意遵守道
    路交通安全規則之相關規定，以維護行車之安全，然竟闖紅
    燈而肇生本件交通事故並致人命喪失，造成生命喪失而無從
    彌補之情事，使被害人之親人承受無法挽救之遺憾，惡性非
    輕，然念其尚知坦承犯行，且除本件外，並無其他刑事犯罪
    紀錄，有臺灣高等法院被告前案紀錄表1份附卷可參，素行
    尚佳，且雖迄今尚未與被害人家屬，就民事賠償事宜達成和
    解，惟陳稱除強制汽車責任保險金外，願意另外賠償被害人
    家屬新台幣80萬元等語（見本院卷第14頁）等一切情狀，分
    別量處如主文所示之刑，並定其應執行刑。
據上論斷，應依刑事訴訟法第273條之1第1項、第299條第1項前
段，刑法第185條之3、第276條第1項、第51條第5款，刑法施行
法第1條之1，道路交通管理處罰條例第86條第1項，判決如主文
。
本案經檢察官李宗榮到庭執行職務。
中    華    民    國   100    年    6     月    21    日
                      交通法庭  法  官  陳淑勤
以上正本證明與原本無異。
如不服本判決應於收受本判決後10日內向本院提出上訴書狀，並
應敘述具體理由。如未敘述上訴理由者，應於上訴期間屆滿後20
日內向本院補提理由書狀（均須按他造當事人之人數附繕本）「
切勿逕送上級法院」。
                                書記官  謝竣閎
中    華    民    國   100    年    6     月    22    日
附錄論罪科刑法條：
刑法第185條之3：
服用毒品、麻醉藥品、酒類或其他相類之物，不能安全駕駛動力
交通工具而駕駛者，處一年以下有期徒刑、拘役或十五萬元以下
罰金。
刑法第276條第1項：
因過失致人於死者，處二年以下有期徒刑、拘役或二千元以下罰
金。
附記事項：告訴人或被害人對於判決如有不服，請具備理由逕向
檢察官聲請檢察官提起上訴，其上訴期間之計算，係以檢察官收
受判決正本日期為準。